【裁判字號】    98,訴,329
【裁判日期】    980317
【裁判案由】    毒品危害防制條例
【裁判全文】
臺灣板橋地方法院刑事判決               98年度訴字第329號
公  訴  人  臺灣板橋地方法院檢察署檢察官
被      告  甲○○
上列被告因違反毒品危害防制條例案件，經檢察官提起公訴（98
年度毒偵字第456號），本院依簡式審判程序，判決如下：
    主  文
甲○○施用第一級毒品，累犯，處有期徒刑拾月，扣案之海洛因
殘渣袋壹只內之第一級毒品海洛因殘渣（量微無法秤重）沒收銷
燬，海洛因殘渣袋壹只沒收；又施用第二級毒品，累犯，處有期
徒刑肆月；應執行有期徒刑壹年，扣案之海洛因殘渣袋壹只內之
第一級毒品海洛因殘渣（量微無法秤重）沒收銷燬，海洛因殘渣
袋壹只沒收。
    事  實
一、甲○○前於民國八十三年間因違反麻醉藥品管理條例案件分
    別經臺灣高等法院以八十四年度上訴字第七三四號、八十四
    年度上更(一)字第一○五四號判決判處有期徒刑七月、五年四
    月確定，又因違反肅清煙毒條例案件經臺灣桃園地方法院以
    八十四年度訴字一一五一號判決判處有期徒刑四年確定，上
    開三罪並經臺灣桃園地方法院以八十五年度聲字第二五六二
    號裁定定其應執行刑為九年二月，於八十八年十月十四日假
    釋出監，嗣於假釋中因施用第一級及第二級毒品案件經臺灣
    桃園地方法院以九十一年度毒聲字第五五七號裁定送觀察、
    勒戒後，認有繼續施用毒品之傾向，復經同法院以九十一年
    度毒聲字第三四四四號裁定施以強制戒治，於九十二年八月
    十八日停止處分釋放（接續執行殘刑），強制戒治於九十三
    年二月二十一日執行完畢。前揭假釋並經撤銷，殘刑於九十
    六年四月二十八日縮刑期滿執行完畢。詎仍不知悔改，明知
    海洛因、甲基安非他命為毒品危害防制條例所列之第一級、
    第二級毒品，不得非法持有、施用，仍基於施用海洛因及甲
    基安非他命之犯意，先於九十七年十一月四日下午某時，以
    香菸點燃之方式在桃園縣八德市姊姊住處內施用第一級毒品
    海洛因一次，又於同日晚間十一時許，在上開處所以鋁箔紙
    燃燒之方式施用第二級毒品甲基安非他命一次。嗣於九十七
    年十一月五日凌晨二時許，駕駛車牌號碼Ｓ九－二六三六號
    自用小客車在桃園縣八德市○○路○段三百一十號前，為警
    攔檢而查獲，並扣得其所有供其施用所餘之第一級毒品海洛
    因殘渣袋一只。經採集其尿液送驗後，發現呈嗎啡、甲基安
    非他命陽性反應，而知悉上情。
二、案經桃園縣政府警察局移請臺灣桃園地方法院檢察署呈請臺
    灣高等法院檢察署檢察長核轉臺灣板橋地方法院檢察署檢察
    官偵查起訴。本院於準備程序進行中，甲○○就被訴事實為
    有罪之陳述，經告知簡式審判程序之旨，並聽取各當事人之
    意見後，本院合議庭裁定由受命法官獨任進行簡式審判程序
    。
    理  由
一、訊據被告甲○○就上揭犯罪事實於本院審理時自白不諱，其
    於九十七年十一月五日經警查獲後採集尿液鑑驗結果，確呈
    甲基安非他命、嗎啡陽性反應，有臺灣檢驗科技股份有限公
    司濫用藥物檢驗報告一紙在卷足證，足認被告前揭自白與事
    實相符，堪予採信。被告前因施用第一級及第二級毒品案件
    經臺灣桃園地方法院以九十一年度毒聲字第五五七號裁定送
    觀察、勒戒後認有繼續施用毒品之傾向，復經同法院以九十
    一年度毒聲字第三四四四號裁定施以強制戒治，於九十二年
    八月十八日停止處分釋放（接續執行殘刑），於九十三年二
    月二十一日執行完畢，有臺灣高等法院被告前案紀錄表一份
    在卷可稽，其於強制戒治執行完畢釋放後，五年內再犯毒品
    危害防制條例第十條之罪，與毒品危害防制條例第二十三條
    第二項之起訴條件符合，有臺灣高等法院被告前案紀錄表一
    份附卷可按。本案事證明確，被告犯行洵堪認定，自應依法
    論科。
二、核被告所為，係犯毒品危害防制條例第十條第一項、第二項
    之施用第一級毒品罪及第二級毒品罪。其於施用前後持有第
    一級毒品海洛因及持有第二級毒品甲基安非他命之低度行為
    ，應分別為施用之高度行為所吸收，均不另論罪。被告所犯
    前開二罪間，犯意各別，行為互殊，應分論併罰。被告前於
    八十三年間因違反麻醉藥品管理條例案件分別經臺灣高等法
    院以八十四年度上訴字第七三四號、八十四年度上更(一)字第
    一○五四號判決判處有期徒刑七月、五年四月確定，又因違
    反肅清煙毒條例案件經臺灣桃園地方法院以八十四年度訴字
    一一五一號判決判處有期徒刑四年確定，上開三罪並經臺灣
    桃園地方法院以八十五年度聲字第二五六二號裁定定其應執
    行刑為九年二月，於八十八年十月十四日假釋出監。嗣假釋
    經撤銷，殘刑於九十六年四月二十八日縮刑期滿執行完畢，
    有臺灣高等法院被告前案紀錄表一份附卷可查，被告於有期
    徒刑執行完畢後，五年之內故意犯本案最重本刑有期徒刑以
    上之罪，均應依刑法第四十七條第一項累犯之規定，分別加
    重其刑。爰分別審酌被告前有竊盜、恐嚇、殺人、槍砲、多
    次毒品之前科，素行不佳，有前揭臺灣高等法院被告前案紀
    錄表可參，屢經判處重刑，明知毒品危害之烈，仍於有期徒
    刑完畢後未久復行施用，顯示前揭刑之執行未收矯正、警惕
    之效，應予非難，兼衡其一度否認犯行，於本院審理時自知
    事證明確而坦承犯行，且其施用毒品犯行所生危害，主要以
    自戕身心健康為主，對於他人生命、身體、財產等法益，尚
    未查得重大直接危害等一切情狀，分別量處如主文所示之刑
    ，並定其應執行刑，以示懲儆。
三、扣案之海洛因殘渣袋一只內之殘渣（量微無法秤重），被告
    稱係其本次施用海洛因犯行所餘之物，因此尿液驗得嗎啡陽
    性反應等情（本院九十八年二月二十七日準備程序筆錄），
    是上開殘渣袋內之殘渣係第一級毒品海洛因應可認定，既屬
    本案查獲之毒品，應依毒品危害防制條例第十八條第一項規
    定諭知沒收銷燬。至上開扣案之海洛因殘渣袋一只外包裝部
    分（最高法院九十六年度臺上字第五五五一號判決參照），
    為被告所有，供其施用海洛因所使用之物，業據其供承在卷
    ，爰依刑法第三十八條第一項第二款之規定併予宣告沒收。
據上論斷，應依刑事訴訟法第273條之1第1項、第299條第1項前
段，毒品危害防制條例第10條第1項、第2項、第18條第1項、第
23條第2項，刑法第11條前段、第47條第1項、第51條第5款、第
38 條第1項第2款，判決如主文。
本案經檢察官陳姿雯到庭執行職務。
中    華    民    國    98    年    3     月    17    日
                  刑事第二庭  法  官  王偉光
以上正本證明與原本無異
如不服本判決，應於送達後十日內敘明上訴理由，向本院提出上
訴狀，上訴於本院第二審合議庭 (應附繕本) 。其未敘述上訴理
由者，應於上訴期間屆滿後二十日內向本院補提理由書「切勿逕
送上級法院」。
                              書記官  陳宥伶
中    華    民    國    98    年    3     月    17    日
附錄本案論罪科刑法條全文：
毒品危害防制條例第十條：
施用第一級毒品者，處六月以上五年以下有期徒刑。
施用第二級毒品者，處三年以下有期徒刑。


司法院資訊處製作；財團法人民間司法改革基金會備份。
